臺灣宜蘭地方法院刑事判決　　　　　 100年度交簡上字第23號
上　訴　人
即　被　告　吳培凱
上列上訴人因被告公共危險案件，不服中華民國100年5月20日，
本院簡易庭100年度交簡字第203號判決（聲請簡易判決處刑案號
：100年度偵字第1233號），提起上訴，本院管轄之第二審合議
庭判決如下：
    主  文
上訴駁回。
    犯 罪 事 實 及 理 由
一、本案經本院審理結果，認第一審判決認事用法及量刑均無不
    當，應予維持，茲引用第一審判決書記載之事實、證據及理
    由（如附件）。
二、上訴人即被告吳培凱上訴意旨略以：伊沒有酒駕，本來車子
    是粟立仁開的，後來發生車禍，伊與栗立仁換座位，伊換到
    駕駛座，但是伊沒有再開車云云。經查，被告經警為呼氣酒
    精濃度檢測結果，高達每公升0.77毫克。且經警施以酒後生
    理平衡檢測，亦有多項不合格。又本件被告酒後駕車，亦生
    肇事之結果，分別有道路交通事故當事人酒精測定紀錄表、
    刑法第185條之3案件測試觀察紀錄表、汽機車駕駛人酒後生
    理平衡協調檢測紀錄卡、道路交通事故現場圖、道路交通事
    故調查報告表各1份及現場照片11幀附卷可稽，堪認被告確
    已不能安全駕駛動力交通工具。又證人張如婷、謝智歡於警
    詢及偵查中均證稱：一開始是粟立仁駕駛，伊與謝智歡車子
    被撞到之後就下車，看到粟立仁與吳培凱在換位置，吳培凱
    從副駕駛座換到駕駛座，粟立仁從駕駛座換到副駕駛座，換
    好之後，粟立仁先下車，他們車子沒有熄火，吳培凱坐在駕
    駛座不知道什麼原因，對方車子又往前撞伊之車子後保險桿
    1次等語明確。且證人粟立仁於偵查中亦證稱：「（問：你
    與被告吳培凱互換位置時，有無將引擎熄火，並將排檔打至
    P檔？）我沒有將引擎熄火，我直接打警示燈，我的車是手
    排車，也有將排檔打至中間空檔，也有拉手煞車。（問：吳
    培凱坐在該自用小客貨車駕駛座後，該自小客貨車是否又追
    撞前方自小客車1次？）有。」是被告執上開辯詞上訴，洵
    無足採。
四、原審審酌被告酒醉程度，並衡以智識程度、素行、所生危害
    及犯罪後態度等一切情狀，量處拘役30日，如易科罰金，以
    新臺幣1,000元折算1日，其認事用法，並無不合，量刑亦稱
    允當。被告上訴求為撤銷原判決，為無理由，應予駁回。
據上論斷，應依刑事訴訟法第455條之1第1項、第3項、第373條
、第368條判決如主文。
本案經檢察官簡志祥到庭執行職務
中    華    民    國   100    年    9     月    27    日
                  刑事第四庭  審判長法  官  黃永勝
                                    法  官  鄭貽馨
                                    法  官  謝佩玲
以上正本證明與原本無異。
本件不得上訴。
                                    書記官  李玉雲
中    華    民    國   100    年    9     月    27    日
附錄本案論罪科刑法條全文：
中華民國刑法第185條之3
服用毒品、麻醉藥品、酒類或其他相類之物，不能安全駕駛動力
交通工具而駕駛者，處1年以下有期徒刑、拘役或科或併科15萬
元以下罰金。